【裁判字號】    89,易,938
【裁判日期】    890320
【裁判案由】    賭博
【裁判全文】
臺灣板橋地方法院刑事判決                          八十九年度易字第九三八號
    公  訴  人  臺灣板橋地方法院檢察署檢察官
    被      告  甲○○
右列被告因賭博案件，經檢察官提起公訴（八十九年度偵字第二三八二號），本院判
決如左：
    主  文
甲○○共同連續在公眾得出入之場所賭博財物，處罰金參仟元，如易服勞役，以參佰
元折算壹日。扣案之電動賭博機具「小瑪琍」壹台（含ＩＣ板壹塊），及賭資新臺幣
貳仟壹佰伍拾元均沒收。
    事  實
一、甲○○與不詳真實姓名綽號「東乾」之成年男子，共同基於普通賭博之概括犯意
    聯絡，在台北縣五股鄉○○路○段一四九號甲○○所經營之「二省道北港羊肉店
    」公眾得出入之場所內，設置電動賭博機具「小瑪琍」一台，供不特定人賭博財
    物。其賭法係賭客每投入新台幣（下同）十元可押注二次，如押中花色可自退幣
    口贏得不等倍數之獎金，若未押中，則賭資即歸甲○○與「東乾」取得。嗣於八
    十九年一月二十日下午十時五分許，為警在上開處所查獲，並扣得當場賭博之電
    動賭博機具「小瑪琍」一台（含ＩＣ板一塊），及機具內屬賭檯上之賭資二千一
    百五十元。
二、案經台北縣警察局蘆洲分局報請台灣板橋地方法院檢察署檢察官偵查起訴。
    理  由
一、訊據被告甲○○固坦承於右揭時地與不詳真實姓名綽號「東乾」之成年男子，共
    同擺設電動賭博機「小瑪琍」供人把玩之事實不諱，但矢口否認被訴賭博之犯行
    ，辯稱：伊擺設後，沒有賭客把玩過云云。惟查，本件被告為警查獲時，於該賭
    博機台內扣得賭資二千一百五十元，如無人把玩，何以機台內有如此多之賭資存
    在；縱此係被告預先置放之賭資，亦無須如此之多，足證該機台已有賭客把玩甚
    明，被告所辯顯屬事後卸責之詞，不足採信。此外，復有當場賭博之電動賭博機
    具「小瑪琍」一台（含ＩＣ板一塊），及機具內屬賭檯上之賭資二千一百五十元
    扣案可資佐證，本案事證明確，被告犯行洵堪認定，應依法論科。
二、核被告所為，係犯刑法第二百六十六條第一項前段之普通賭博罪。被告與不詳真
    實姓名綽號「東乾」之成年男子間，有犯意之聯絡，行為之分擔，為共同正犯。
    又被告多次賭博犯行，時間緊接，犯罪構成要件相同，顯係基於概括犯意反覆為
    之，應依刑法第五十六條連續犯之規定以一罪論，並加重其刑。爰審酌被告犯罪
    之動機、目的、手段，經營之時間不長，僅擺設一台賭博性電玩，犯罪所生之危
    害，及犯罪後否認犯行，態度不佳等一切情狀，量處如主文所示之刑，並諭知易
    服勞役之折算標準，以資懲儆。
三、扣案之電動賭博機具「小瑪琍」一台（含ＩＣ板一塊），係當場賭博之器具；而
    機具內之賭資二千一百五十元，係賭檯上之財物，雖本案於查獲當時並未有人在
    場賭博，然被告擺設上開機具每日開機營業時起，即處於隨時供不特定賭客投幣
    與其對賭之狀態，是就被告而言，每日一旦開機營業，即已開始其賭博行為，被
    告既在營業時間內為警查獲，不論有無賭客在場，上開扣案物品仍屬刑法第二百
    六十六條第二項所指之賭博器具與財物（司法院八十二年二月五日八二廳刑一字
    第八八三號函亦同此見解），自應依刑法第二百六十六條第二項之規定宣告沒收
    之。
據上論斷，應依刑事訴訟法第二百九十九條第一項前段，刑法第二十八條、第五十六
條、第二百六十六條第一項前段、第二項、第四十二條第二項，罰金罰鍰提高標準條
例第一條前段、第二條，判決如主文。
本案經檢察官陳炎辰到庭執行職務。
中      華      民      國    八十九    年      三      月     二十     日
                                      臺灣板橋地方法院刑事第一庭
                                          法  官  鄭  水  銓
右正本證明與原本無異。
如不服本判決，應於判決送達後十日內，向本院提出上訴狀。
                                          書記官  謝  麗  秋
中      華      民      國    八十九    年      三      月     二十     日
附錄本案論罪科刑法條全文：
刑法第二百六十六條
在公共場所或公眾得出入之場所賭博財物者，處一千元以下罰金，但以供人暫時娛樂
之物為賭博者，不在此限。
當場賭博之器具與在賭檯或兌換籌碼處之財物，不問屬於犯人與否，沒收之。


司法院資訊處製作；財團法人民間司法改革基金會備份。
